

Profesional en administración de empresas con experiencia en atención al cliente, soporte técnico, gestión comercial y recolección de datos para proyectos de investigación. Destaco por mi capacidad de aprendizaje eficiente, proactividad y habilidades en organización y comunicación. Me especializo en la optimización de procesos, el trabajo en equipo y la atención detallada a clientes y usuarios.

EXPERIENCIA

Apoyo a la Gestión Oct 2024 - Dic 2024

DANE - Censo Económico Nacional Urbano

- · Aplicación de cuestionarios a unidades económicas.
- · Recolección y análisis de datos en zonas de alta concentración comercial.
- · Coordinación con equipos de trabajo para cumplimiento de objetivos.

Atención al Cliente

May 2021- Jun 2023

TECHPA GPS Chile - Soporte GPS y Servicio al Cliente

- · Brindé soporte técnico a usuarios sobre el funcionamiento de GPS.
- · Resolución de incidencias técnicas y gestión de consultas.
- · Atención personalizada a clientes para garantizar calidad del servicio.

Agente de Servicio

May 2020 - Agos 2020

AST Telemarketing (Claro) - Soporte y Retención

- · Resolución de consultas y soporte en servicios de telecomunicaciones.
- · Manejo de retención de clientes, aplicando estrategias de fidelización.
- · Registro y gestión de PQRS (Peticiones, Quejas, Reclamos y Sugerencias).

Co-propietaria y Administradora Sept 2021 - Mar 2023 Pepitass Petshop - Gestión Comercial y Atención al C.

- · Manejo de inventarios, proveedores y caja menor.
- · Atención personalizada a clientes y asesoramiento en productos para mascotas.
- · Desarrollo de estrategias de ventas y fidelización.

ESTUDIOS

Marketing Digital Oct 2024

Colsubsidio y Cymetria Group s.a.s

Inbound Marketing Jul 2024

Platzi

Administración de Empresas Sept 2023

Universidad de Cundinamarca

HABILIDADES

Microsoft Office

SAP

Manejo de CRM

Herramientas Ofimáticas

COMPETENCIAS

- · Atención al Cliente
- · Gestión de Inventarios
- · Manejo de PQRS
- · Soporte Técnico
- · Negociación y Ventas
- · Trabajo en Equipo
- · Resolución de Problemas

IDIOMAS

· Español: Nativo · Inglés: Intermedio



+57 3197077260



Isophia.a.r@gmail.com



in in/laura-sofía-albornoz-rodríguez-7779b9187



sophiealbornoz2024.github.io/Portafolio/